【裁判字號】    91,易,1270
【裁判日期】    920129
【裁判案由】    毒品危害防制條例
【裁判全文】
臺灣彰化地方法院刑事判決                        九十一年度易字第一二七號
    公  訴  人  臺灣彰化地方法院檢察署檢察官
    被      告  甲○○  男  三.
右列被告因違反毒品危害防制條例案件，經檢察官提起公訴（九十一年度毒偵字第二
五七七號），本院判決如左：
    主  文
甲○○連續施用第二級毒品，累犯，處有期徒刑捌月。
    事  實
一、甲○○前曾因違反麻醉藥品管理條例案件，經法院判處有期徒刑六月確定，於民
    國八十七年五月二十七日執行完畢。又因施用毒品案件，經依本院裁定送觀察、
    勒戒後，認無繼續施用毒品之傾向，由本院於八十七年八月二十日以八十七年度
    訴字第二０五號判決免刑確定，復因施用毒品案件，經再依本院裁定送觀察、勒
    戒後，認有繼續施用毒品之傾向，再依本院裁定送強制戒治，並經檢察官分別就
    其施用第一級毒品部分提起公訴，及就其施用第二級毒品部分聲請簡易判決處刑
    ，經本院先後於九十一年三月八日以九十一年度訴字第一六０號就其施用第一級
    毒品部分判處有期徒刑八月，及於九十一年五月二十八日以九十一年度易字第四
    四八號就其施用第二級毒品部分判處有期徒刑六月，如易科罰金，以三百元折算
    一日，並均已確定，強制戒治部分經送臺灣雲林戒治所強制戒治滿三月後，其成
    效經評定合格，無繼續戒治必要，經檢察官聲請，由本院於九十一年六月二十八
    日裁定停止戒治，所餘戒治期間付保護管束。詎其仍不知悔改，於保護管束期間
    ，復基於施用甲基安非他命之概括犯意，自九十一年九月一日起至九十一年九月
    四日止，在彰化縣埔鹽鄉○○村○○路五十四號住處，連續施用第二級毒品甲基
    安非他命三次，嗣於九十一年九月六日至彰化縣警察局溪湖分局接受列管毒品人
    口定期尿液採驗，經警將其所採尿液送驗結果呈安非他命類陽性反應而查悉上情
    。
二、案經彰化縣警察局溪湖分局報告臺灣彰化地方法院檢察署檢察官偵查起訴。
    理  由
一、右揭事實，業據被告甲○○於本院審理時坦承不諱，而其於九十一年九月六日接
    受列管毒品人口定期尿液採驗，經警將其所採尿液送驗結果確呈安非他命類陽性
    反應，有委託檢驗尿液代號與真實姓名對照表認證單、尿液檢體採集送驗紀錄表
    及詮昕科技股份有限公司濫用藥物尿液檢驗報告各一紙附卷可稽。又被告前因施
    用毒品案件，經依本院裁定送觀察、勒戒後，認無繼續施用毒品之傾向，由本院
    於八十七年八月二十日以八十七年度訴字第二０五號判決免刑確定，復因施用毒
    品案件，經再依本院裁定送觀察、勒戒後，認有繼續施用毒品之傾向，再依本院
    裁定送強制戒治，並經檢察官分別就其施用第一級毒品部分提起公訴，及就其施
    用第二級毒品部分聲請簡易判決處刑，經本院先後於九十一年三月八日以九十一
    年度訴字第一六０號就其施用第一級毒品部分判處有期徒刑八月，及於九十一年
    五月二十八日以九十一年度易字第四四八號就其施用第二級毒品部分判處有期徒
    刑六月，如易科罰金，以三百元折算一日，並均已確定，強制戒治部分經送臺灣
    雲林戒治所強制戒治滿三月後，其成效經評定合格，無繼續戒治必要，經檢察官
    聲請，由本院於九十一年六月二十八日裁定停止戒治，所餘戒治期間付保護管束
    一節，亦有臺灣彰化地方法院檢察署刑案資料查註紀錄表、臺灣高等法院被告全
    國前案紀錄表及上開聲請簡易判決處刑書、起訴書、裁定書、判決書在卷可按。
  綜上所述，本件事證明確，被告右揭犯行洵堪認定，應予依法論科。
二、核被告所為，係犯毒品危害防制條例第十條第二項之施用第二級毒品罪。公訴人
    雖僅就被告於九十一年九月四日十四時許，施用第二級毒品一次之犯行提起公訴
    ，未論及被告其餘二次施用第二級毒品之犯行，然檢察官就犯罪事實一部起訴者
    ，其效力及於全部，本件上開其餘二次施用第二級毒品犯行與公訴人起訴書所載
    經論罪部分之犯罪事實具有連續犯之裁判上一罪關係，應為起訴效力所及，本院
    自應併予審究。被告供施用而持有第二級毒品之低度行為，應為施用第二級毒品
    之高度行為所吸收，不另論罪。被告前揭三次施用第二級毒品犯行，時間緊接，
    犯罪構成要件相同，顯係基於概括之犯意反覆為之，為連續犯，應依刑法第五十
    六條之規定，以一罪論，並加重其刑。又被告前曾因違反麻醉藥品管理條例案件
    ，經法院判處有期徒刑六月確定，於八十七年五月二十七日執行完畢，此有臺灣
    彰化地方法院檢察署刑案資料查註紀錄表、臺灣高等法院被告全國前案紀錄表在
    卷可稽，其於五年內再犯本件有期徒刑以上之施用第二級毒品罪，應依刑法第四
    十七條之規定論以累犯，並遞加重其刑。爰審酌被告犯罪之動機、目的，施用毒
    品係自戕身心，且前業因施用毒品，經送觀察、勒戒及強制戒治後，猶不知悔改
    ，竟於停止戒治付保護管束期間再度施用毒品，顯乏禁絕毒害之決心，惟其犯後
    坦承犯行等一切情狀，量處如主文所示之刑，以示懲儆。
據上論斷，應依刑事訴訟法第二百九十九條第一項前段，毒品危害防制條例第十條第
二項，刑法第十一條前段、第五十六條、第四十七條，判決如主文。
本案經檢察官黃淑媛到庭執行職務。
中      華      民      國    九十二    年    一     月     二十九      日
                                臺灣彰化地方法院刑事第三庭
                                    法      官  李  進  清
右正本證明與原本無異。
如不服本判決，應於判決送達後十日內向本院提出上訴狀( 須附繕本 )。
                                    法院書記官  張  俞  文
中      華      民      國    九十二    年    二     月       六        日
施用第一級毒品者，處六月以上五年以下有期徒刑。
施用第二級毒品者，處三年以下有期徒刑。


司法院資訊處製作；財團法人民間司法改革基金會備份。
